【裁判字號】    89,上訴,741
【裁判日期】    890719
【裁判案由】    違反毒品危害防制條例
【裁判全文】
臺灣高等法院高雄分院刑事判決          八十九年度上訴字第七四一號
    上訴人
    即被告  乙○○
    選任辯護人  葉武侯
右上訴人因違反毒品危害防制條例案件，不服臺灣屏東地方法院八十八年度訴第五九
一號中華民國八十九年四月十日第一審判決（起訴案號：臺灣屏東地方法院檢察署八
十八年度偵字第五一六四號），提起上訴，本院判決如左：
      主      文
上訴駁回。
      事實及理由
一、本案經本院審理結果，認第一審判決認事用法及量刑均無不當，應予維持，並引
    用第一審判決書記載之事實、證據及理由（如附件）。
二、按FLUNITRAZEPAM （俗稱ＦＭ２）之藥品，已經行政院公告列為第三級毒品，迭
    據報章雜誌刊載，自屬公眾所皆知之事實，被告乙○○自承其經營西藥房已有十
    五年，而經營西藥房必須具備相當之常識，對於各種藥物之特性，能否販賣，是
    否管制物品或已經列入毒品管制，均不得諉為不知，乃猶為貪圖小利，販賣足以
    危害社會治安之ＦＭ２毒品，自足以認定其已甲知ＦＭ２藥丸已經公告列入第三
    級毒品而仍予販賣，其所辯顯係卸責之詞，不足採信。
三、原審因依毒品危害防制條例（原判決於據上論結欄漏「防制」二字，應予補正）
    第四條第五項、第三項、第十八條第一項前段、刑法第十一條、第五十六條、第
    二十六條前段之規定，並審酌被告犯罪之一切情狀，量處有期徒刑三年二月。扣
    案之第三級毒品ＦＭ２共二十二顆半，係毒品，不問屬於犯人與否，併依毒品危
    害防制條例第十八條第一項前段之規定諭知沒收銷燬之（另因檢驗耗用之二顆已
    不存在，不另為沒收銷燬之諭知），及敘甲告發人李文雄向被告購買藥丸所交付
    被告之六百元，並非被告因犯罪所得之物（既經認定為販賣未遂，販賣行為尚屬
    未遂，亦無所得之可言），不另諭知沒收。認事用法，核無不合，量刑亦屬妥適
    ，被告上訴意旨，以原審量刑過重，指摘原判決不當，為無理由，應予駁回。
據上論結，應依刑事訴訟法第三百六十八條、第三百七十三條，判決如主文。
本案經檢察官邱榮藏到庭執行職務。
中    華    民    國        八十九      年      七      月     十九     日
                              臺灣高等法院高雄分院刑事第九庭
     審判長法官  張甲松
                                        法官  江泰章
                                        法官  任森銓
右正本證甲與原本無異。
如不服本判決，應於判決送達後十日內向本院提出上訴狀，其未述理由者並應於提
出上訴狀後十日內向本院補提理由書（應附繕本)。
                                      書記官  張文斌
中    華    民    國        八十九      年      七      月    二十一    日
附錄：本判決論罪科刑法條：
毒品危害防制條例第四條第三項、第五項
製造、運輸、販賣第三級毒品者，處五年以上有期徒刑，得併科新臺幣五百萬元以下
罰金。
前四項之未遂犯罰之。
                                                                      Ｈ
附件
臺灣屏東地方法院刑事判決                          八十八年度訴字第五九一號
    公  訴  人  臺灣屏東地方法院檢察署檢察官
    被      告  乙○○  男六十二歲（民國○○○年○月○○○日生）
                        住屏東市○○里○○路四之一號
                        身分證統一編號：Ｅ一一一一七六三號
    指定辯護人  本院公設辯護人  謝弘章
右列被告因違反毒品危害防制條例案件，經檢察官提起公訴（八十八年度偵字第五一
六四號），本院判決如左：
     主  文
乙○○連續販賣第三級毒品未遂，處有期徒刑參年貳月。
扣案之第三級毒品Ｆｌｕｎｉｔｒａｚｅｐａｍ（俗稱ＦＭ２）（驗前貳拾肆顆半，
驗後剩貳拾貳顆半）沒收銷燬之。
    事  實
一、乙○○在屏東縣屏東市廣東四號開設久峰西藥房，甲知學名為Ｆｌｕｎｉｔｒａ
    ｚｅｐａｍ (俗稱ＦＭ２)，業經行政院依毒品危害防制條例第二條第三項規定
    於八十八年四月二十八日以台八十八法字第一六四一一號公告增列Ｆｌｕｎｉｔ
    ｒａｚｅｐａｍ（俗稱ＦＭ２）為毒品危害防制條例第二條第二項第三款之第三
    級毒品，不得持有、施用、轉讓及販賣。於八十八年七月十九日下午四時許，李
    文雄於先向屏東縣衛生局報備後，至上開藥房佯向乙○○購買Ｆｌｕｎｉｔｒａ
    ｚｅｐａｍ（俗稱ＦＭ２），詎乙○○為牟取不法利益，竟基於販賣第三級毒品
    之概括犯意，將其每顆進價成本十四元之Ｆｌｕｎｉｔｒａｚｅｐａｍ（俗稱Ｆ
    Ｍ２）藥丸，以每顆卅元價格，販賣十顆予李文雄，李文雄即持該藥品送往衛生
    局查驗，經驗出確係第三級毒品Ｆｌｕｎｉｔｒａｚｅｐａｍ（俗稱ＦＭ２）後
    ，遂向主管機關檢舉，於翌（二十）日上午十時卅分，李文雄會同屏東縣衛生局
    人員、警員至久峰西藥房，由李文雄再向乙○○佯稱欲購買Ｆｌｕｎｉｔｒａｚ
    ｅｐａｍ（俗稱ＦＭ２）藥品，乙○○取出十顆Ｆｌｕｎｉｔｒａｚｅｐａｍ（
    俗稱ＦＭ２）藥丸交付李文雄時，被當場查獲，復從櫃內取出預備供販賣用之四
    顆半Ｆｌｕｎｉｔｒａｚｅｐａｍ（俗稱ＦＭ２）藥丸。
二、案經屏東縣警察局屏東分局移送臺灣屏東地方法院檢察署檢察官偵查起訴。
    理  由
一、訊據被告除坦承有於八十八年七月二十日上午十時三十分許，以參佰元之代價賣
    十顆Ｆｌｕｎｉｔｒａｚｅｐａｍ（俗稱ＦＭ２）藥丸予李文雄當場被查獲，並
    隨即在櫃內被查獲四顆半上開藥丸外，餘否認有於八十八年七月十九日下午四時
    許，以每顆三十元之價格賣十顆予李文雄，辯稱：伊沒印像，不記得了，上開藥
    品係供自行服用，且不知該Ｆｌｕｎｉｔｒａｚｅｐａｍ（俗稱ＦＭ２）藥丸己
    公告列入第三級毒品云云。惟查：
（一）被告曾於八十八年七月十九日下午四時許，以每顆三十元之價格，出售十顆Ｆ
      ｌｕｎｉｔｒａｚｅｐａｍ（俗稱ＦＭ２）藥丸予李文雄，業據李文雄於警訊
  中供述甲白，且有該十顆藥丸扣案，其包裝外型與被告於翌日所查扣之Ｆｌｕ
      ｎｉｔｒａｚｅｐａｍ（俗稱ＦＭ２）相同，被告所辯沒印像不記得云云，顯
      係推諉之詞，不足採信。
（二）又苟被告所持有之上開Ｆｌｕｎｉｔｒａｚｅｐａｍ（俗稱ＦＭ２）藥丸為供
      自行服用，則何以李文雄向被告購買時，被告即取之出售，是其所辯洵非可取
      。
（三）再被告辯稱不知該Ｆｌｕｎｉｔｒａｚｅｐａｍ（俗稱ＦＭ２）己公告列入為
      毒品危害防制條例第二條第二項第三款之第三級毒品云云。按Ｆｌｕｎｉｔｒ
      ａｚｅｐａｍ（俗稱ＦＭ２）業據行政院毒品危害防制條例第二條第三項之規
      定於八十八年四月二十八日以台八十八法字第一六四一一號公告增列Ｆｌｕｎ
      ｉｔｒａｚｅｐａｍ（俗稱ＦＭ２）為毒品危害防制條例第二條第二項第三款
      之第三級毒品。被告開設久峰西藥房己歷十餘年，豈能諉稱不知，以圖卸責。
（四）又前揭查扣之二十四顆半藥丸，經送請法務部調查局抽取其中二顆樣品檢驗結
      果，確係含有Ｆｌｕｎｉｔｒａｚｅｐａｍ（俗稱ＦＭ２）成分，有檢驗通知
      書乙紙在卷可佐。
（五）綜上，被告販賣第三級毒品之證據己臻甲確，被告犯行可資認定。
二、核被告意圖營利而販賣Ｆｌｕｎｉｔｒａｚｅｐａｍ（俗稱ＦＭ２）第三級毒品
    ，所為係犯毒品危害防制條例第四條第三項之販賣第三級毒品罪。其前後二次販
    賣予李文雄，時間緊接，犯罪構成要件相同，顯係基於概括犯意而為，應為連續
    犯，依法加重其刑。又其販賣Ｆｌｕｎｉｔｒａｚｅｐａｍ（俗稱ＦＭ２）藥丸
    前之持有該藥丸行為，為販賣之行為所吸收，不另論其持有罪，併此敘甲。
三、按八十四年台覆字第二八八號判決要旨：「警員張○義為便利破案，佯向被告購
    買海洛因，其主觀上並無買受之意思，被告此部分似應成立販賣毒品未遂罪，又
    該警員交付之三十六萬元，係為便利破案而佯裝購買海洛因所交付，似難認係被
    告犯罪所得之物，原判決遽予宣告沒收，自有未洽。」查本件李文雄前後二次向
    被告購買Ｆｌｕｎｉｔｒａｚｅｐａｍ（俗稱ＦＭ２）藥丸，其主觀上並無買受
    之意思，雙方不能真正完成買賣之行為，故被告前後二次之販賣行為，應論以販
    賣第三級毒品未遂罪，依法減輕其刑，其刑有加重（連續）及減輕（未遂）事由
    ，應先加後減。
四、茲審酌被告前此尚無不良前科紀錄，有臺灣屏東地方法院檢察署刑案資料查註紀
    錄表及本院被告前國前案紀錄表等在卷可稽，惟經營西藥房，負有社會責任，理
    應依其藥理專業為不良藥品或毒品把關，更比一般人更熟知毒品對人體及社會之
    危害，乃為牟取不法利益，竟不顧他人之健康或可能對社會產生之危害，而出售
    第三級毒品予他人，及其犯後態度等一切情狀，酌予量處如主文所示之刑，以資
    懲儆。又扣案之第三級毒品Ｆｌｕｎｉｔｒａｚｅｐａｍ（俗稱ＦＭ２）（驗前
    貳拾肆顆半，驗後剩貳拾貳顆半），併依毒品危害防制條例第十八條第一項前段
    規定諭知沒收銷燬之。至李文雄向被告購買Ｆｌｕｎｉｔｒａｚｅｐａｍ（俗稱
    ＦＭ２）藥丸，所交付被告之六百元，依前揭八十四年台覆字第二八八號意旨所
    示，難認屬於被告犯罪所得之物，爰不予諭知沒收。
據上論斷，應依刑事訴訟法第二百九十九條第一項前段，毒品危害條例第四條第三項
、第十八條第一項前段，刑法第十一條前段、第五十六條、第二十六條前段，判決如
主文。
本案經檢察官楊慶瑞到庭執行職務。
中      華      民      國    八  十  九  年    四    月      十        日
                                      臺灣屏東地方法院刑事第二庭
          法  官    夏金郎
右正本證甲與原本無異。
對於本判決如有不服應於收受送達後十日內向本院提出上訴書狀上訴於台灣高等法院
高雄分院並按他造當事人之人數附具繕本。
                                          書記官   謝博興
中      華      民      國      八十九      年    四    月    十      日
附錄論罪科刑法條：
毒品危害條例第四條第三項：
製造、運輸、販賣第三級毒品者，處五年以上有期徒刑，得併科新臺幣五百萬元以下
罰金。


司法院資訊處製作；財團法人民間司法改革基金會備份。
